【裁判字號】    92,交聲,1037
【裁判日期】    921024
【裁判案由】    違反道路交通管理處罰條例聲明異議
【裁判全文】
臺灣臺北地方法院交通事件裁定                  九十二年度交聲字第一０三七號
    異議人即
    受處分人    甲○○
右列受處分人因違反道路交通管理處罰條例案件，對於臺北市交通事件裁決所中華民
國九十二年八月六日所為之處分（原處分案號：北市裁三字第裁二二－ＡＢＺ０六一
六八五號），聲明異議，本院裁定如左：
    主      文
異議駁回。
    理      由
一、按汽車行駛於道路上，其汽車駕駛人或前座乘客未繫安全帶者，處汽車駕駛人新
    臺幣（下同）一千五百元罰鍰，道路交通管理處罰條例第三十一條第一項定有明
    文。
二、本件異議人即受處分人甲○○，於民國九十二年七月三日十時二十五分左右，駕
    駛所有車號ＥＭ－九九一七號之自用小客車，在臺北市○○路，因其汽車駕駛人
    未繫安全帶，為臺北市政府警察局信義分局員警沈佳賢所發現攔停，並以異議人
    有違反道路交通管理處罰條例第三十一條第一項之行為當場掣單舉發，異議人拒
    絕簽收員警開立之舉發違反道路交通管理事件通知單，經警員在舉發通知單上載
    明異議人拒絕簽收後，依違反道路交通管理事件統一裁罰標準及處理細則第十一
    條第一項第一款規定，視為異議人已收受該通知單，嗣異議人向原處分機關提出
    申訴，經原處分機關函請原舉發單位調查結果，仍認異議人有上開違規之行為，
    原處分機關依道路交通管理處罰條例第三十一條第一項及違反道路交通管理事件
    統一裁罰標準表等規定裁處罰鍰一千五百元。
三、本件異議人對右揭時地駕車經過一情並無異詞，惟矢口否認有未繫安全帶之行為
    ，辯稱略以：當天伊行經松信路被一部警用機車從後趕上攔停，警員驗畢駕駛執
    照、行車執照及車輛無任何瑕疵可挑剔後，就誣控伊先前在永吉路右轉松信路時
    ，未繫安全帶，並予以告發，伊即向告發警員說明你不是看到我在停車後再解開
    安全帶下車受檢嗎云云。經查：異議人行車未繫安全帶，業據證人即舉發員警沈
    佳賢於本院九十二年十月十三日調查中具結證稱：當時我是執行巡邏勤務，騎機
    車從永吉路東往西方向行駛，發現有一台與我相同行向之紅色龐帝克廠牌自小客
    車，其駕駛未繫安全帶，所以靠近攔停，該車於右轉松信路約五十公尺處停車，
    我請駕駛下車，並告訴他未繫安全帶，請他出示駕行照，駕駛一直說不要開他紅
    單，他跟警界很熟，還要來握我的手，等我第三次告知應出示駕行照，他才出示
    駕行照，經核對無誤後，依法告發，但駕駛不肯簽收等語。按證人沈佳賢乃為原
    處分機關所認定異議人有前開違規行為之原證人，其並到庭在本院法官面前以言
    詞供述本件訴訟上之待證事實－即異議人有前開違規事實，本院由其上開詳細之
    供述已得有異議人確有上開違規行為之心證，且交通警員掣單舉發違反道路交通
    管理處罰條例所列之違規事實，本質上為行政處分，係公務員基於職務上權力，
    依法就特定之具體事件所為具有公法上效果之單方行政行為，基於公務員為公法
    上行為具有公信力之原則，該行政處分當可被推定為真正。本院既查無任何證據
    足資證明其有捏造事實違法取締之情事，則執勤警員本其維護交通秩序、安全職
    責所為之舉發，當受合法、正確之推定。異議人空言否認其有未繫安全帶駕駛之
    違規行為，尚難可採。
四、綜上所述，本件異議人確實有自小客車行駛於道路而未繫安全帶之違規行為。原
    處分機關依道路交通管理處罰條例第三十一條第一項規定裁處罰鍰一千五百元，
    核無違誤，本件異議之異議為無理由，應將其異議駁回。
據上論斷，應依道路交通案件處理辦法第十九條，裁定如主文。
中      華      民      國    九十二    年      十      月    二十四    日
                                    臺灣臺北地方法院交通法庭
                                        法  官  歐陽漢菁
右正本證明與原本無異。
如不服本裁定應於送達後五日內向本院提出抗告狀。
                                        書記官  沈 芳 君
中      華      民      國    九十二    年      十      月    二十八    日


司法院資訊處製作；財團法人民間司法改革基金會備份。
